# 请教陈版和各位大虾同一控制下吸收合并当期的会计处理

提问人：Bob.Leung 时间：2014-06-12 23:12:25
假设A、B公司为同一控制下的企业，A没有其他子公司， 2013 年 6 月A公司吸收合并B公司
根据《企业会计准则讲解（ 2010 ）》：“同一控制下的吸收合并中，合并方在合并当期期末比较报表的编制应区别不同的情况，如果合并方在合并当期期末，仅需要编制个别财务报表、不需要编制合并财务报表的，合并方在编制前期比较报表时，无须对以前期间已经编制的比较报表进行调整；如果合并方在合并当期期末需要编制合并财务报表的，在编制前期比较合并财务报表时，应将吸收合并取得的被合并方前期有关财务状况、经营成果及现金流量等并入合并方前期合并财务报表。前期比较报表的具体编制原则比照同一控制下控股合并比较报表的编制。”
则A公司 2013 年度财务报表，不需要追溯调整比较报表，当期期末B公司资产、负债已纳入A公司个别报表，A公司不需要将B公司2013 年1-6月的利润表、现金流量表进行合并。
问题：A公司 2013 年度财务报表不需要追溯调整比较报表有上述依据，当期B公司的 2013 年1-6月的利润表、现金流量表不需要进行合并的依据是什么？为什么不参考同一控制下控股合并合并当期利润表、现金流量表？

回答人：chenyiwei
主要考虑是：个别报表的会计主体是法人，所以个别报表应当以历史上真实发生的交易为依据，不对合并日之前的状况基于“同一控制下合并在最早期间期初已经完成”的假设进行模拟调整。 这一思路（“个别报表是法人报表，不是经济主体报表”）还直接导致在发生反向购买的情况下，上市公司个别报表层面和合并报表层面编制基础的根本性差异。